Mauricio Botero Vallejo

Mauro@KeonsinKryte.com

Yo

Mi Página

E-Mail

(+57) 311 333 8395

ES Nativo (C2)

EN Avanzado (B2)

Diseñador e Investigador de Experiencia de Usuario Diseñador Estratégico

Perfil

Soy un investigador de Experiencia de usuario y Diseñador enamorado de sistemas de interacción, ciudades, personas, resolver problemas y tratar de entender cómo funciona el mundo.

Creo en el crecimiento económico y el bienestar como una oportunidad para las disciplinas del Diseño. Nuestra responsabilidad es brindar herramientas de impacto social.

Reconocimientos

Cuadro de honor

2016 - 2019

Beca Nacional

2016

Educación

Interaction Design Universidad Icesi

2016 - PRESENT (10th Semester) Cali, Colombia

Contabilización de operaciones comerciales y financieras SENA

2013 - 2015 Cali, Colombia

Courses

Inclusive Environments Design Council

2019

e-course Design Council, UK

Experiencia Laboral

Bancoomeva - Semillero Bancoomeva™

Diseñador de servicios y estratégico

2018

Los bancos y los millennials no son los mejores amigos. Con ello, creamos un producto novedoso para Bancoomeva. Préstamos de crowdfunding para estudiantes y jóvenes emprendedores.

Eficacia - Eficacia™ Intranet

Consultor y Diseñador UX

2019

Trabajando en la plataforma integrada para empleados y solicitantes de empleo para Eficacia $^{\text{\tiny{M}}}$.

Universidad Icesi - UXLab

Asistente de profesor UX

2020

Apoyar, asesorar y ayudar a los alumnos de Diseño con sus proyectos y dudas durante la clase. En el Bootcamp, gestionar equipos para trabajar con empresas de renombre, negocios locales y corporaciones de la Industria Nacional resolviendo problemas que traen a UX Lab Icesi.

Semillero 418

Diseñador UX

2017 - 2020

Investigación, prototipado y desarrollo de "Universo de Duino", un libro interactivo para el aprendizaje de la electrónica en los niños.

Grupo de Investigación i2t

Diseñador UX y Jóven Investigador

2019 - PRESENTE

Incognitus ™ Es una herramienta de software creada para ser incluida en un gran paquete de diagnóstico de la enfermedad de Parkinson que unifica algunas de las pruebas de diagnóstico más utilizadas en un nuevo formato qué se puede resolver fácilmente y proporciona a los especialistas información sobre sus pacientes en un corto período de tiempo. Incognitus fue parte de mi proyecto de grado.

- Colaboré en la investigación de proyectos sobre la enfermedad de Parkinson
- Creé wireframes, prototipos y recopilé datos de los usuarios a través de métodos de diseño.

Actualmente, trabajo en varios proyectos de investigación tecnológica y sigo trabajando en Incognitus ™ como Joven Investigador.

Habilidades

Investigación de Usuario

Perspicaz

Revelar las necesidades desde la perspectiva del usuario, explorar comportamientos y motivaciones, y poder comunicarme con desarrolladores, ingenieros y equipos de diseño.

Diseño UX/UI

Claridad

Capaz de crear wireframes, aplicar pautas visuales, abordar tareas complejas mejorando interfaces y optimizando la experiencia del usuario.

Diseño Estratégico

Polivalente

Capaz de resolver problemas complejos y sistémicos persiguiendo la innovación y la transformación, dando forma a estrategias y lanzando productos e iniciativas que cambian el juego.